ACORDAO-COMPLETO-2344807

ACÓRDÃO DE RELAÇÃO

ACÓRDÃO DE RELAÇÃO 2174/2019 ATA 6/2019 - PRIMEIRA CÂMARA

Acórdão 2174/2019-TCU-Primeira Câmara
	VISTOS e relacionados estes autos de Tomada de Contas Especial (TCE) instaurada pelo Ministério da Saúde, em desfavor de ex-secretária municipal de saúde de Ponta de Pedras/PA, em razão de irregularidades na aplicação de recursos do SUS, conforme informações colhidas por auditoria realizada pelo Denasus.
	Considerando que, segundo o relatório de auditoria do Denasus (peças 10-12, relatório de auditoria 13344/2013) , entre outras constatações, não foi apresentada comprovação de despesas realizadas com recursos federais transferidos no exercício de 2012, na cifra de R$ 2.400.170,40 (peça 11, p. 2-3, constatação 260795) ;
	Considerando que, estando os autos sob responsabilidade de agir da Sec-SP, antes da realização da citação, o atual prefeito de Ponta de Pedras/PA apresentou a documentação às peças 23 a 50; 
	Considerando a realização de diligência ao Denasus (peça 53) e que a análise quanto ao histórico dos documentos apresentados (como notas de empenho, notas fiscais atestadas, ordens de pagamento, recibos e comprovantes bancários) “indicam despesas realizadas com ações e serviços de saúde”, muito embora, em razão do lapso temporal, não seja possível afirmar sobre a “efetiva entrega dos materiais/bens e serviços adquiridos e a real prestação dos serviços contratados” (peça 56, p. 5-6) ;
	Considerando a conclusão do Denasus pela extinção do débito, dada a realização de despesas com ações e serviços de saúde em valor superior ao montante de recursos federais transferidos pelo Fundo Nacional de Saúde ao município de Ponta de Pedras/PA no exercício de 2012 (peça 56, p. 5-6) ;
	Considerando a análise realizada peça Sec-SP (peças 57-58) , anuindo à conclusão a que chegou o Denasus;
	Considerando o teor do Parecer do MP/TCU à peça 59,
	Os Ministros do Tribunal de Contas da União, reunidos em Sessão de 1ª Câmara, ACORDAM, por unanimidade, com fundamento nos arts. 1º, inciso II, 41, da Lei 8.443, de 16 de julho de 1992, c/c arts. 1º, inciso II, 143, inciso V, alínea "a", 169, inciso III, todos do Regimento Interno, em:
a) 	arquivar a presente tomada de contas especial sem julgamento de mérito, ante a ausência de pressupostos de constituição e de desenvolvimento válido e regular do processo, com fundamento no art. 1º, inciso I, da Lei 8.443/1992 c/c os arts. 169, inciso VI, e 212 do Regimento Interno do TCU;
b) 	dar ciência desta deliberação ao Núcleo Estadual do Ministério da Saúde no Pará, ao Fundo Nacional de Saúde, à Prefeitura Municipal de Ponta de Pedras/PA e à Sra. Lilian de Cássia Aguiar Boulhosa.
1. Processo TC-Processo 027.297/2017-9 (TOMADA DE CONTAS ESPECIAL) 
	1.1. Responsável: Lilian de Cassia Aguiar Boulhosa (XXX.948.362-XX) 
	1.2. Órgão/Entidade: Prefeitura Municipal de Ponta de Pedras - PA
	1.3. Relator: Ministro-Substituto Augusto Sherman Cavalcanti
	1.4. Representante do Ministério Público: Subprocurador-Geral Lucas Rocha Furtado
	1.5. Unidade Técnica: Secretaria do TCU no Estado de São Paulo (Sec-SP) .
	1.6. Representação legal: não há.

Primeira Câmara

AUGUSTO SHERMAN

não há.

Subprocurador-Geral Lucas Rocha Furtado

TOMADA DE CONTAS ESPECIAL (TCE)

Secretaria do TCU no Estado de São Paulo (Sec-SP).